# 请教陈斑竹：首次执行新准则，上年比较数中的开办费如何列示？

提问人：一路小跑跑 时间：2011-11-22 23:01:51
执行新准则后，期初开办费余额将一次性进入当期费用，但是非追述调整事项，那么 （ 1 ）在资产负债表上年列示比较数时，去年底的开办费要放在什么科目呢？还是继续作为长期待摊费用么？ （ 2 ）既然在执行新准则后当年就会全部转入当期费用，是不是应该作为其他流动资产？因为它已经不是长期资产的性质了？ 谢谢斑竹！

回答人：chenyiwei
理论上，由于开办费问题采用未来适用法衔接，在首席执信日后第一个年度内计入损益，所以上年末可作为其他流动资产较为恰当。